臺灣板橋地方法院刑事判決　　　　　　 96年度簡上字第146號
上　訴　人　臺灣板橋地方法院檢察署檢察官
被　　　告　乙○○
上列上訴人因傷害案件，不服本院95年度簡字第2822號中華民國
95年12月29日第一審判決（聲請簡易判決處刑案號：95年度偵字
第7741號），提起上訴，本院管轄之第二審合議庭判決如下：
    主  文
上訴駁回。
    事實及理由
一、本案經本院審理結果，認第一審簡易判決認被告乙○○犯刑
    法第277 條第1 項之傷害罪，判處拘役四十日，如易科罰金
    以銀元三百元折算一日，認事用法及量刑均無不當，應予維
    持，並引用如附件第一審判決書記載之事實、證據及理由。
二、上訴意旨略以：被告乙○○身為里長，僅因告訴人棄置垃圾
    一事，即持木製警棍毆打告訴人，致告訴人甲○○受有後頭
    部撕裂傷約4 乘0.5 公分、左肩部瘀傷約8 乘6 公分之傷害
    ；又被告事後並未與告訴人和解，顯無悔意，原審僅判處拘
    役四十日，量刑顯屬過輕，爰提起上訴云云。
三、但查，訊據被告乙○○對於原審判決所認犯罪事實供認不諱
    ，核與告訴人甲○○指訴情節大致相符，並有告訴人驗傷診
    斷證明書在卷可證，堪認被告犯行事證明確，至告訴人雖指
    稱被告係持木製厚重警棍毆打告訴人云云，然訊據被告供認
    係持其丟棄床舖下之木條毆打告訴人，而告訴人上開指述僅
    有其片面指陳，並無其他積極證據可資佐證，復核諸本件案
    發地點及緣由，堪認被告所述較為可採，另被告所持毆打告
    訴人之床架木條，係其欲棄置之床舖木條，且未扣案，足認
    被告持以犯罪後，應已棄置滅失，自無庸再諭知沒收，是綜
    上所述，原審判決認事用法，核無不合，另衡諸被告無前科
    、犯罪動機緣由、手段、告訴人所生危害、犯後態度等一切
    情狀，原審判決量刑亦屬妥適。上訴意旨空言指摘原審判決
    不當，求予撤銷改判，顯無理由，自應予駁回。
據上論斷，應依刑事訴訟法第455 條之1 第1 項、第3 項、第
368 條、第373 條，判決如主文。
本案經檢察官靳開聖到庭執行職務
中　　華　　民　　國　　96　　年　　5 　　月　　10　　日
                刑事第八庭  審判長法  官  王  屏  夏
                                  法  官  王  偉  光
                                  法  官  彭  全  曄
以上正本證明與原本無異
本件不得上訴。
                                  書記官  吳  詩  琳
中　　華　　民　　國　　96　　年　　5 　　月　　10　　日
附錄本案論罪科刑法條全文：
中華民國刑法第277條
（普通傷害罪）
傷害人之身體或健康者，處 3 年以下有期徒刑、拘役或 1 千元
以下罰金。
犯前項之罪因而致人於死者，處無期徒刑或 7 年以上有期徒刑；
致重傷者，處 3 年以上 10 年以下有期徒刑。
--------------------------------------------------------
附件：
┌─────────────────────────────┐
│                                                          │
│臺灣板橋地方法院刑事簡易判決　　　　　95年度簡字第2822號  │
│聲　請　人　臺灣板橋地方法院檢察署檢察官                  │
│被　　　告　乙○○  男  56歲（民國○○年○月○○日生）         │
│                    籍設臺北縣三重市○○○路286號         │
│                    身分證統一編號：Ｚ000000000號          │
│上列被告因傷害案件，經檢察官聲請以簡易判決處刑（95年度偵  │
│字第7741號），本院判決如下：                              │
│    主  文                                                │
│乙○○傷害人之身體，處拘役肆拾日，如易科罰金，以銀元佰  │
│元即新臺幣玖佰元折算壹日。                                │
│    事實及理由                                            │
│一、乙○○係臺北縣三重市安慶里里長，於民國94年11月27日晚  │
│    間10時許，在該里民生東街7 巷1 號對面之巡守隊崗亭附近  │
│    ，因棄置垃圾事件，而與甲○○發生爭執，詎乙○○竟基於  │
│    傷害之犯意，手持床架之木條毆打甲○○，致甲○○受有後  │
│    頭部約4 乘以0.5 公分撕裂傷、左肩部約8 乘以6 公分瘀傷  │
│    之傷害。                                              │
│二、案經甲○○訴由臺北縣政府警察局三重分局報請臺灣板橋地  │
│    方法院檢察署檢察官聲請簡易判決處刑。                  │
│三、證據：                                                │
│（一）、被告乙○○於警詢及偵查中均供承不諱。              │
│（二）、告訴人甲○○於警詢及偵查中之指述。                │
│（三）、臺北縣立醫院94年12月1 日北縣醫診字第960771號告訴  │
│        人甲○○之驗傷診斷書乙紙附卷可稽。                │
│四、按被告行為後，刑法於94 年2月2 日修正公布，並自95年7   │
│    月1 日起施行。按行為後法律有變更者，適用行為時之法律  │
│    ，但行為後之法律有利於行為人者，適用最有利於行為人之  │
│    法律，現行刑法第2 條第1 項訂有明文。此條規定乃為與刑  │
│    法第一條罪刑法定主義契合，以貫徹法律禁止溯及既往之原  │
│    則，係規範行為後法律變更所生新舊法律比較適用之準據法  │
│    ，是刑法第2 條雖經修正，但既屬適用法律之準據法，則本  │
│    身尚無比較新舊法之問題，應一律適用裁判時之現行刑法第  │
│    2 條規定以決定適用之刑罰法律，合先敘明。又刑法修正之  │
│    比較新舊法，應就罪刑有關之共犯、未遂犯、想像競合犯、  │
│    牽連犯、連續犯、結合犯，以及累犯加重、自首減輕暨其他  │
│    法定加減原因（如身分加減）與加減例等一切情形，綜其全  │
│    部罪刑之結果而為比較，且就比較之結果，須為整體之適用  │
│    ，不能割裂分別適用各該有利於行為人之法律，最高法院95  │
│    年5 月23日95 年 度第8 次刑事庭會議決議可資參照。而此  │
│    次修法與本案罪刑相關者，有刑法第33條、第41條等規定。  │
│    茲就本件新舊法比較結果敘述如下：                      │
│（一）、刑法分則編各罪所定罰金之貨幣單位原為銀元，且依修  │
│        正前刑法第33條第5 款規定，罰金刑為1 銀元以上，而  │
│        有關　罰金倍數之調整及銀元與新台幣之折算標準，則  │
│        定有「罰金罰鍰提高標準條例」及「現行法規所定貨幣  │
│        單位折算新台幣條例」，除罰金以1 銀元折算3 元新台  │
│        幣外，並將72年6 月26日以前修正之刑法部分條文罰金  │
│        數額提高10倍，其後修正者則不再提高倍數；嗣修正後  │
│        刑法第33條第5 款則將罰金刑提高為新台幣1 千元以上  │
│        ，並以百元計算之，且因刑法第33條第5 款所定罰金貨  │
│        幣單位既已改為新台幣，刑法分則編各罪所定罰金之貨  │
│        幣單位亦應配合修正為新台幣，且考量刑法修正施行後  │
│        ，不再適用「現行法規所定貨幣單位折算新台幣條例」  │
│        ，為使刑法分則編各罪所定罰金之最高數額與刑法修正  │
│        前趨於一致，爰增訂刑法施行法第1 條之1 規定，將刑  │
│        法分則編各罪所定罰金之貨幣單位均改為新台幣，並將  │
│        72年6 月26日以前修正之刑法部分條文罰金數額提高為  │
│        30倍，其後修正者則提高為3 倍。是以刑法分則編各罪  │
│        所定罰金刑之最高數額，於上開規定修正後仍屬一致，  │
│        並無不同；但其罰金刑之最低數額，則比修正前提高，  │
│        從而自以修正前之規定較為有利。                    │
│（二）、修正前刑法第41條第1 項前段規定：「犯最重本刑為5   │
│        年以下有期徒刑之刑之罪，而受6 個月以下有期徒刑或  │
│        拘役之宣告，因身體、教育、職業、家庭之關係或其他  │
│        正當理由，執行顯有困難者，得以1 元以上3 元以下折  │
│        算1 日，易科罰金」；第2 項規定：「併合處罰之數罪  │
│        ，均有前項情形，其應執行之刑逾6 月者，亦同。」；  │
│        而刑法修正施行前之易科罰金折算標準，修正前罰金罰  │
│        鍰提高標準條例第2 條前段規定（95年5 月17日修正刪  │
│        除，95年7 月1 日施行），就其原定數額提高為100 倍  │
│        折算1 日，則刑法修正施行前易科罰金折算標準，應以  │
│        銀元300 元（即新臺幣900 元）折算1 日；而修正後刑  │
│        法第41條第1 項前段規定：「犯最重本刑為5 年以下有  │
│        期徒刑以下之罪，而受6 個月以下有期徒刑或拘役之宣  │
│        告者，得以新臺幣1 千元、2 千元或3 千元折算1 日，  │
│        易科罰金」；第2 項規定：「前項規定於數罪併罰，其  │
│        應執行之刑未逾6 月者，亦適用之。」。綜合比較新舊  │
│        法易科罰金之折算標準，以修正前之規定，較有利於被  │
│        告，自應依刑法第2 條第1 項前段之規定適用有利於行  │
│        為人之修正前刑法第41條第1 項前段規定，諭知易科罰  │
│        金之折算標準。                                    │
│（三）、準此而論，前揭刑法施行法第1 條之1 之增訂及刑法第  │
│        33條第5 款之修正，乃係刑法分則編各罪所定罰金刑之  │
│        刑罰法律效果之變更；前揭刑法第41條第1 項易科罰金  │
│        折算標 準規定之修正，則相當於科刑規範事項之變更   │
│        ，自應依刑法第2 條第1 項規定，綜合罪刑全部結果，  │
│        整體為新舊法之「從舊從輕」比較（參見最高法院24年  │
│        上字第4634號判例意旨、27年上字第261 號判例意旨）  │
│        。核被告所為，適用修正前有關罰金刑及易科罰金折算  │
│        標準之規定，對被告均較屬有利，故經綜合比較新舊法  │
│        結果，應以舊法對被告有利，自應整體依刑法第2 條第  │
│        1 項前段規定，適用行為時之修正前刑法等規定，合先  │
│        敘明。                                            │
│五、核被告傷害告訴人甲○○之行為，係犯刑法第277 條第1 項  │
│    之傷害罪。爰審酌被告與告訴人僅因些微口角，即以木條相  │
│    向，且傷害部位係於人體最重要且脆弱之頭部，顯見被告施  │
│    暴之手段非輕，且事後猶未與告訴人達成和解或對之有所賠  │
│    償，自應受有相當程度之刑事非難；暨其事後坦承犯行、犯  │
│    罪之動機、目的等一切情狀，量處如主文所示之刑，並依修  │
│    正前刑法第41條第1 項前段，諭知易科罰金之折算標準。    │
│六、依刑事訴訟法第449 條第1 項前段、第3 項、第454 條第2   │
│    項，刑法第277 條第1 項、第2 條第1 項前段、修正前刑法  │
│    第33條第5 款、修正前刑法第41條第1 項前段，罰金罰鍰提  │
│    高標準條例第1 條前段、修正前罰金罰鍰提高標準條例第2   │
│    條，逕以簡易判決處刑如主文。                          │
│七、被告乙○○事後雖具狀請求訊問，並依通常程序審理云云，  │
│    因本件事證已明，被告上開請求，核無必要，併予敘明。    │
│八、如不服本判決，得自收受送達之翌日起10日內向本院提出上  │
│    訴狀，上訴於本院第二審合議庭（須附繕本）。            │
│中　　華　　民　　國　　95　　年　　12　　月　　29　　日  │
│                  刑事第五庭  法  官  陳坤地              │
│上列正本證明與原本無異。                                  │
│                              書記官  李淑秋              │
│中　　華　　民　　國　　96　　年　　1 　　月　　2 　　日  │
│附錄本案論罪科刑法條全文                                  │
│中華民國刑法第277條：                                     │
│（普通傷害罪）                                            │
│傷害人之身體或健康者，處 3 年以下有期徒刑、拘役或 1 千元  │
│以下罰金。                                                │
│犯前項之罪因而致人於死者，處無期徒刑或 7 年以上有期徒刑； │
│致重傷者，處 3 年以上 10 年以下有期徒刑。                 │
└─────────────────────────────┘
